臺灣高等法院臺中分院刑事判決　　　　 94年度上易字第863號
上　訴　人　臺灣彰化地方法院檢察署檢察官
被　　　告　丁○○（原名陳英成）
上列上訴人因被告竊盜案件，不服臺灣彰化地方法院94年度易字
第40 5號中華民國94年5月12日第一審判決（起訴案號：臺灣彰
化地方法院檢察署94年度偵字第1050號），提起上訴，復經同檢
察署移送本院併案審理（94年度偵字第4152、5067號），本院判
決如下：
    主  文
原判決撤銷。
丁○○連續於夜間侵入住宅竊盜，累犯，處有期徒刑壹年貳月。
扣案螺絲起子壹支沒收。
    事  實
一、丁○○（原名陳英成）前曾於民國（下同）92年2月27日，
    因施用第1級毒品及施用第2級毒品案件，經台灣彰化地方法
    院分別判處有期徒刑10月、6月，並定應執行刑為有期徒刑1
    年2月確定，入監後於93年11月12日經假釋付保護管束，上
    開保護管束期間已於同年月17日屆滿未經撤銷而視為執行完
    畢。詎丁○○仍不知警惕，基於意圖為自己不法所有之概栝
    犯意：(1)、於94年1月29日凌晨4時20分許，騎乘其所有之車
    牌號碼JRF－593號機車行經丙○○所住居、位於彰化縣員林
    鎮○○里○○○街240號之住宅前，因其適缺款加油，且見
    上開住宅1樓鐵捲門未關，又時值夜間，認有機可乘，即獨
    自1人自上開住宅1樓未關之鐵捲門進入（侵入住宅部分未據
    告訴），並在上開住宅2樓之桌上徒手竊取丙○○所有之皮
    包1 個（內有現金新臺幣－下同，239元、全民健康保險卡1
    枚、照相機、電子翻譯機各1台及鑰匙4支等物），得手後旋
    即自上開1樓未關閉之鐵捲門離去，並騎乘前開機車前往不
    詳地點之加油站，以前揭所竊得現款中之39元加油。嗣於同
    日上午5時許，在彰化縣員林鎮○○路97號（起訴書誤載為
    彰化縣員林鎮○○里○○○街240號）前為警查獲，並起出
    前揭其所竊得、加油剩餘之現款200元、全民健康保險卡1枚
    、照相機、電子翻譯機各1台及鑰匙4支等物（均已由警方發
    還與丙○○領回）扣案。(2)、又於94年3月22日中午12時許
    ，騎乘車牌號碼JFR－593號機車，行經戊○○位於彰化縣員
    林鎮○○路○段2巷7號之住處前，見該住宅後門門窗未關，
    乃翻越窗戶無故侵入上址住宅內，並徒手竊取戊○○所有放
    置在2樓書桌上之相機1部、金色手錶1只、手機1支（並置入
    1手提袋內）及現金約200元，得手後逃逸。(3)、又於94年6
    月3日下午1時30分許，在彰化市○○里○○路○段410巷臺灣
    化學股份有限公司圍牆旁，攜帶其所有客觀上足供兇器使用
    之螺絲起子1支，著手破壞乙○○所有車牌號碼M8－1767號
    自用小客車車門及方向盤下之線路，進入車內行竊，於尋覓
    車內財物之際，旋因汽車警報器響起為路人發現，丁○○乃
    放棄行竊，退出汽車，騎乘JFR－593號機車逃逸而未得財物
    。嗣為警通知丁○○到案，查獲上情，並扣得上開螺絲起子
    1支。
二、案經彰化縣警察局員林分局報請臺灣彰化地方法院檢察署檢
    察官偵查起訴，另經戊○○訴請彰化縣警察局田中分局、彰
    化縣警察局彰化分局報由同檢察署檢察官移送本院併案審理
    。
    理  由
一、被告未於本院審理期日到庭，惟查，上開事實欄(1)(2)之竊盜
    事實，業據被告於原審坦承不諱，核與證人即被害人丙○○
    、戊○○分別於警詢、偵查中之證述情節相符合，並有贓物
    認領保管單1紙、照片3幀（以上為丙○○部分）、路口監視
    器畫面2紙、現場照片6張及現場圖1張（以上為戊○○部分
    ）在卷可佐，被告於原審自承：伊因缺款加油，才起意竊盜
    丙○○，且竊盜所得之現款239元，已花用其中之39元供加
    油之用，足認被告主觀上確有為自己不法所有之竊盜意圖甚
    明。又上開事實欄(3)之竊盜事實，業據被告於警詢坦承不諱
    、核與證人即被害人乙○○於警詢時證述情節相符合，並有
    扣案螺絲起子1支及卷附查獲照片6張可佐。綜上所述，本件
    事證明確，被告前開犯行洵堪認定，應依法論科。
二、核被告於事實欄(1)之所為，係犯刑法第321條第1項第1款之
    於夜間侵入住宅竊盜罪；被告於事實欄(2)之所為，係犯刑法
    第320條第1項之竊盜罪，及同法第306條第1項之無故侵入住
    宅罪；被告於事實欄(3)之所為，係犯刑法第321條第2項、第
    1項第3款之攜帶兇器竊盜未遂罪。被告於事實欄(2)所犯無故
    侵入住宅罪與竊盜罪間，有方法結果牽連關係，從一重論以
    竊盜罪。被告於事實欄(3)之犯行，著手於竊盜行為之實施，
    未遂其目的，為未遂犯。被告所犯事實欄(1)(2)(3)之竊盜行為
    ，時間接近，手段相似，係基於概括之犯意反覆而為，且觸
    犯構成要件相同之罪名，為連續犯，應依刑法第56條論以刑
    法第321條第1項第1款於夜間侵入住宅竊盜之一罪，並加重
    其刑。被告於事實欄(2)(3)之竊盜犯行，雖未經檢察官提起公
    訴，然而此部分與起訴論罪部分有連續犯裁判上一罪關係；
    又事實欄(2)無故侵入住宅部分，亦未經起訴，業據被害人戊○○提起告訴，與竊盜部分有牽連犯裁判上一罪關係，基於
    審判不可分原則，均為起訴效力所及，復經檢察官移送併案
    審理，本院自得併予審判。又被告有事實欄所載科處有期徒
    刑及執行紀錄，有臺灣彰化地方法院檢察署刑案資料查註紀
    錄表、臺灣高等法院被告全國前案紀錄表各1份在卷可考，
    其於5年以內再犯本件有期徒刑以上之罪，為累犯，應依刑
    法第47條之規定，遞加重其刑。原判決認被告罪證明確而予
    科刑，固非無見，惟查：被告於短短4個月餘時間內，先後
    有竊盜行為3次，行竊手法雷同，顯係基於概括之犯意而為
    之，為連續犯，原判決以被告上開事實欄(2)經檢察官移送併
    辦所涉之加重竊盜部分，與經判決有罪之於夜間侵入住宅竊
    盜犯行（即事實欄(1)部分），二者非基於連續犯之概括犯意
    所為，難認為起訴效力所及，無從併辦云云，認應退回檢察
    官為妥適處理，尚有未洽；又被告於事實欄(3)部分之犯行，
    與起訴論罪部分有連續犯裁判上一罪關係，原審未及合併審
    判，亦有未合。檢察官亦執上開理由指摘原判決不當而提起
    上訴，為有理由，原判決既有上述可議之處，自無可維持，
    應由本院將原判決撤銷改判。爰審酌被告之素行不佳，其多
    次犯罪之動機、目的係為圖一己之私利、竊盜之手段、竊得
    財物之價值、對被害人等所生之損害及被告犯罪後態度等一
    切情狀，量處如主文第2項所示之刑。扣案螺絲起子1支為被
    告所有，供其竊盜乙○○車內財物之用，業據被告於警詢時
    供明，依刑法第38條第1項第2款，宣告沒收。
三、被告經合法傳喚，無正當理由不到庭，爰不待其陳述逕行判
    決。
據上論斷，應依刑事訴訟法371條、第369條第1項前段、第364條
、第299條第1項前段，刑法第56條、第321條第1項第1款、第306
條第1項、第55條、第47條、第38條第1項第2款，罰金罰鍰提高
標準條例第1條前段，判決如主文。
本案經檢察官甲○○到庭執行職務。
中　　華　　民　　國　　94　　年　　7 　　月　　14　　日
            刑事第三庭  審判長法  官  江  錫  麟
                              法  官  廖  柏  基
                              法  官  胡  忠  文
上列正本證明與原本無異。
不得上訴。
                              書記官  魏  維  廷
中　　華　　民　　國　　94　　年　　9　　月　　15　　 日
附錄論罪科刑法條：
刑法第320條：
  意圖為自己或第三人不法之所有，而竊取他人之動產者，為竊
  盜罪，處5年以下有期徒刑、拘役或500元以下罰金。
  意圖為自己或第三人不法之利益，而竊佔他人之不動產者，依
  前項之規定處斷。
  前2項之未遂犯罰之。
刑法第321條：
  犯竊盜罪而有左列情形之一者，處6月以上、5年以下有期徒刑
  ：
  一　於夜間侵入住宅或有人居住之建築物、船艦或隱匿其內而
      犯之者。
  二  毀越門扇、牆垣或其他安全設備而犯之者。
  三  攜帶兇器而犯之者。
  四  結夥三人以上而犯之者。
  五  乘火災、水災或其他災害之際而犯之者。
  六  在車站或埠頭而犯之者。
  前項之未遂犯罰之。
                                                      Ａ
